臺灣屏東地方法院刑事判決
111年度易字第196號
公  訴  人  臺灣屏東地方檢察署檢察官
被      告  蔡金福



                    （現另案於法務部○○○○○○○○○執行中）
上列被告因竊盜案件，經檢察官提起公訴（111年度偵字第2298
號），嗣被告就被訴事實為有罪之陳述，經本院告知簡式審判程
序之旨，並聽取當事人之意見後，由本院合議庭裁定改由受命法
官獨任進行簡式審判程序，判決如下：
    主  文
蔡金福犯如附表編號1、2「主文」欄所示之罪，共貳罪，各處如
附表編號1、2「主文」欄所示之刑及沒收。
    事  實
一、蔡金福意圖為自己不法之所有，基於竊盜之犯意，分別於下
    列時間、地點，為下列之行為：
㈠、於民國110年11月9日凌晨3時25分許，趁無人注意之際，持客
    觀上足對人之生命、身體構成威脅，具有危險性之螺絲起子
    1支破壞李建停放在屏東縣○○鎮○○路000號之「潮州火車站
    」前方身障機車停車位車牌號碼000-0000號普通重型機車電
    門鎖之鑰匙孔，欲發動上開機車之引擎並竊取該機車，惟因
    未能順利發動上開機車之引擎而未得逞。
㈡、於同日凌晨3時38分許，趁無人注意之際，持前開螺絲起子1
    支破壞陳鈺凱停放在屏東縣○○鎮○○路000號前機車停車位車
    牌號碼000-0000號普通重型機車電門鎖之鑰匙孔，以此方式
    發動上開機車之引擎，並竊取該機車及車廂內之行車紀錄器
    1個（約值新臺幣【下同】5,000元），得手後旋即騎乘上開
    機車離去，嗣將該機車停放在屏東縣○○鎮○○街00號前（已由
    陳鈺凱自行取回）。
㈢、嗣經李建、陳鈺凱發覺遭竊報警處理，始循線查獲上情。
二、案經李建、陳鈺凱訴由屏東縣政府警察局潮州分局報告臺
    灣屏東地方檢察署檢察官偵查後起訴。
    理  由
一、本件被告蔡金福所犯係死刑、無期徒刑、最輕本刑為3年以
    上有期徒刑以外之罪，其於準備程序就前揭被訴事實為有罪
    之陳述，經法官告知簡式審判程序之旨，並聽取其與檢察官
    之意見後，本院認無不得或不宜改依簡式審判程序進行之處
    ，爰依刑事訴訟法第273條之1第1項規定，經合議庭裁定由
    受命法官獨任進行簡式審判程序，是本案之證據調查，依同
    法第273條之2規定，不受同法第159條第1項、第161條之2、
    第161條之3、第163條之1，及第164條至170條所規定證據能
    力認定及調查方式之限制，合先敘明。
二、上開犯罪事實，業據被告於警詢、偵查及本院審理中均坦承
    不諱（見警卷第5至11頁；偵卷第35至36頁；本院卷第70、7
    9頁），核與證人即告訴人李建、陳鈺凱於警詢中證述之情
    節互為相符（見警卷第17至19、23至25頁），並有屏東縣政
    府警察局潮州分局中山路派出所111年2月7日員警偵查報告
    、通聯調閱查詢單暨通聯紀錄各1份、車輛詳細資料報表3份
    、監視器影像擷取畫面30張、蒐證照片5張等在卷可稽（見
    警卷第3至4、33至59、63至69、71至83、85至89頁），並有
    另案扣案之螺絲起子1支可佐，足認被告之任意性自白與事
    實相符，堪為論罪科刑之依據；本件事證明確，被告犯行堪
    以認定，應予依法論科。
三、論罪科刑
㈠、按刑法第321條第1項第3款之攜帶兇器竊盜罪，係以行為人攜
    帶兇器為其加重條件，此所謂兇器，其種類並無限制，凡客
    觀上足以對人之生命、身體、安全構成威脅，具有危險性之
    兇器為已足，並不以攜帶之初有行兇之意圖為必要（最高法
    院79年台上字第5253號刑事判決意旨參照）。查被告持螺絲
    起子1支破壞上開車輛電門鎖之鑰匙孔乙情，業經本院認定
    如前；復衡以被告攜帶之螺絲起子為金屬製品，且既足以供
    破壞前開車輛電門鎖之鑰匙孔之用，顯係具有相當鋒利程度
    、硬度之金屬器具，足以對人之生命、身體安全構成威脅，
    在客觀上具危險性，自屬兇器無訛。
㈡、核被告如「事實欄一、㈠」所為，係犯刑法第321條第2項、第
    1項第3款之攜帶兇器竊盜未遂罪；如「事實欄一、㈡」所為
    ，係犯刑法第321條第1項第3款之攜帶兇器竊盜罪。被告上
    開2罪間，係侵害不同告訴人之財產法益，犯意各別，行為
    互殊，自應分論併罰。公訴意旨雖認被告前揭2次竊盜所為
    均屬接續犯而應論以一罪，查被告前後2次竊盜行為時間間
    隔雖屬短暫，然2次行竊地點並非相同，且相隔一定距離，
    有被告行竊地點及路線圖1份在卷可稽（見警卷第29至31頁
    ），其行為地點顯然有別，尚難認為具有時空密接性而屬接
    續之一行為，自應分別論處，併此敘明。
㈢、就「事實欄一、㈠」部分，被告已著手實施竊取機車之行為，
    然因未能順利發動機車引擎而不遂，爰依刑法第25條第2項
    ，按既遂犯之刑予以減輕之。
㈣、爰以行為人責任為基礎，審酌被告正值壯年，身體健全，卻
    不思以己身之力循正當途徑獲取所需，任意持客觀上足以對
    於人體造成危險之螺絲起子竊取本案機車，除造成告訴人財
    物損失外，更可能危及他人生命、身體安全，所為實影響社
    會治安，且迄今均未與告訴人達成和解或賠償其等損失，自
    應受相當之刑事非難；惟念其犯後始終坦承犯行，態度尚可
    ，且被告竊得如「事實欄一、㈡」所示之車輛已由告訴人陳
    鈺凱自行取回，業經告訴人陳鈺凱證述在卷（見警卷第18頁
    ），犯罪所生實害稍有減輕；復兼衡其刑事前科紀錄，有臺
    灣高等法院被告前案紀錄表1份在卷可查（見本院卷第17至3
    3頁），本案犯罪之動機、目的、手段及所竊取財物之價值
    ，暨其自陳國中肄業之智識程度，案發時從事維修火爐、月
    收入約2萬多元、未婚、無子女之家庭生活及經濟狀況（見
    本院卷第79頁）等一切情狀，分別量處如附表編號1、2「主
    文」欄所示之刑，並就得易科罰金部分，諭知易科罰金之折
    算標準。又檢察官雖就被告本案犯行具體求刑有期徒刑10月
    ，惟本院審酌前揭各情，因認如附表編號1、2「主文」欄所
    示之宣告刑均已可收懲戒之效且與被告之罪責相當，檢察官
    上開求刑稍有過重之情。至被告前開所犯2罪分別係得易科
    罰金之罪、不得易科罰金之罪，依刑法第50條第1項但書第1
    款之規定，自不予合併定應執行刑，附此說明。
四、沒收
㈠、按犯罪所得，屬於犯罪行為人者，沒收之，但有特別規定者
    ，依其規定；於全部或一部不能沒收或不宜執行沒收時，追
    徵其價額；犯罪所得已實際合法發還被害人者，不予宣告沒
    收或追徵，刑法第38之1條第1項、第3項、第5項分別定有明
    文。查被告竊得如「事實欄一、㈡」所示之行車紀錄器1個（
    價值5,000元），為被告本案犯罪所得，且未據扣案，自應
    依刑法第38條之1第1項前段、第3項規定，於被告所犯罪刑
    項下諭知沒收，並於全部或一部不能沒收或不宜執行沒收時
    ，追徵其價額。至被告竊得如「事實欄一、㈡」所示之車輛
    ，已由告訴人陳鈺凱自行取回，前已敘及，此部分犯罪所得
    依刑法第38條之1第5項規定自不予宣告沒收或追徵，併予敘
    明。
㈡、次按供犯罪所用、犯罪預備之物或犯罪所生之物，屬於犯罪
    行為人者，得沒收之，刑法第38條第2項定有明文。查另案
    扣案之螺絲起子1支，為被告所有，且係供本案2次竊盜犯行
    所用之物，業據其供承在卷（見本院卷第70頁），雖另案扣
    案，仍應依刑法第38條第2項前段之規定，分別於被告所犯
    罪刑項下諭知沒收。
據上論斷，應依刑事訴訟法第273條之1第1項、第299條第1項前
段，刑法第321條第1項第3款、第2項、第25條、第41條第1項前
段、第50條第1項第1款、第38條第2項、第38條之1第1項、第3項
，刑法施行法第1條之1第1項，判決如主文。
本案經檢察官盧惠珍提起公訴，檢察官王雪鴻到庭執行職務。
中　　華　　民　　國　　111 　年　　5 　　月　　27　　日
                  刑事第三庭    法  官  黃虹蓁
以上正本證明與原本無異。
如不服本判決應於收受判決後20日內向本院提出上訴書狀，並應
敘述具體理由；其未敘述上訴理由者，應於上訴期間屆滿後20日
內向本院補提理由書（均須按他造當事人之人數附繕本）「切勿
逕送上級法院」。
中　　華　　民　　國　　111 　年　　5 　　月　　27　　日
                                書記官  陳恩慈
附錄本件論罪科刑法條：
中華民國刑法第321條
犯前條第一項、第二項之罪而有下列情形之一者，處六月以上五
年以下有期徒刑，得併科五十萬元以下罰金：
一、侵入住宅或有人居住之建築物、船艦或隱匿其內而犯之。二
、毀越門窗、牆垣或其他安全設備而犯之。
三、攜帶兇器而犯之。
四、結夥三人以上而犯之。
五、乘火災、水災或其他災害之際而犯之。
六、在車站、港埠、航空站或其他供水、陸、空公眾運輸之舟、
車、航空機內而犯之。
前項之未遂犯罰之。
附表：
編號 犯罪事實  告訴人 主文（含宣告刑及沒收）  1 如事實欄一㈠ 李建 蔡金福犯攜帶兇器竊盜未遂罪，處有期徒刑肆月，如易科罰金，以新臺幣壹仟元折算壹日。另案扣案之螺絲起子壹支沒收。  2 如事實欄一㈡ 陳鈺凱 蔡金福犯攜帶兇器竊盜罪，處有期徒刑柒月。另案扣案之螺絲起子壹支沒收；未扣案之行車紀錄器壹個沒收，於全部或一部不能沒收或不宜執行沒收時，追徵其價額。